【裁判字號】    89,交訴,149
【裁判日期】    891227
【裁判案由】    肇事遺棄罪等
【裁判全文】
臺灣桃園地方法院刑事判決                        八十九年度交訴字第一四九號
    公  訴  人  臺灣桃園地方法院檢察署檢察官
    被      告  甲○○
右列被告因肇事遺棄罪等案件，經檢察官提起公訴（八十九年度偵字第一三三一二號
），本院判決如左：
    主  文
甲○○服用酒類，不能安全駕駛動力交通工具而駕駛，處有期徒刑月。又駕駛動力
交通工具肇事，致人受傷而逃逸，處有期徒刑捌月。應執行有期徒刑拾月。緩刑肆年
。
被訴過失傷害部分不受理。
    事  實
一、甲○○於民國八十九年八月二十九日晚間，在桃園縣中壢市友人家中飲用啤酒一
    瓶後，在不能安全駕駛動力交通工具之情況下，仍駕駛ＫＸ－二八七０號自小客
    車，沿桃園縣中壢市○○路往其中壢家中方向行駛。翌日凌晨零時三十分許，甲
    ○○駕駛上開自小客車，途經前開中華路、南園路交叉路口時，因不勝酒力，致
    小客車失控與乙○○駕駛之Ｗ三－五一八六號自小客車發生擦撞，乙○○因此受
    有頭部外傷併頭皮下血腫之傷害。詎甲○○見狀，不僅未停車察看，反加速沿中
    華路方向疾駛逃逸。幸經不詳機車騎士及時附載乙○○自後追趕，並抄獲車號報
    警，始循線查獲甲○○。甲○○為警查獲後，經警測試其呼氣中所含酒精濃度結
    果，發覺甲○○當時之酒精濃度為零點六八ＭＧ／Ｌ。
二、案經乙○○訴由桃園縣警察局中壢分局報請台灣桃園地方法院檢察署檢察官偵查
    起訴。
    理  由
壹、有罪部分：
一、訊據被告甲○○固不否認於右揭時地飲酒後駕車上路，而與乙○○駕駛之自小客
    車發生擦撞，惟其肇事後並未停下察看，即逕行離開肇事現場等事實不諱，惟否
    認有何肇事逃逸犯行。辯稱：伊是被乙○○撞到，因為伊車禍後血流滿面，急著
    去就醫，回家是拿健保卡云云。經查，被告因酒醉無法安全駕車上路之事實，業
    據其自白無隱，並有酒精測試紀錄、查獲酒醉駕車觀察報告各一紙附卷可憑；其
    此部分犯行已堪認定。再者，被告於肇事後並未滯留現場察看，反加速沿中華路
    逃逸一節，則據告訴人乙○○指訴在卷，即被告亦不否認未停車察看之事實。被
    告雖辯稱：伊是被撞的，因為伊血流很多，急著去看醫生，所以沒有停下來云云
    ，然本件警員係於案發後循線在被告家中查獲被告，此為其所不否認；而本件事
    故後被告車輛右側車門、車頭均凹陷變形，受損嚴重，則有照片二張附卷可稽。
    被告既自認遭告訴人撞傷，過在告訴人，竟無暇與告訴人理論或索賠，為儘早就
    醫即匆忙離去，乃卻有餘裕先返回家中更衣，顯與其先前就醫理由不符。足見被
    告所辯為卸責之詞，並不足採。另肇事逃逸罪旨在確保駕駛人在場配合司法調查
    ，確認當事人責任歸屬，並適當科以駕駛人救護死傷之責，以此論之，並不以駕
    駛人需就事故發生負法律責任為必要；從而被告所辯：伊是被撞的云云，縱係屬
    實，仍無礙其應負逃逸之責，併予敘明。綜上所述，本件事證明確，被告犯行均
    堪認定。
二、核被告甲○○酒醉駕車部分之犯行，係犯刑法第一百八十五條之三之服用酒類致
    不能安全駕駛動力交通工具而駕駛罪；其駕車肇事致人受傷而逃逸部分之犯行，
    則係犯同法第一百八十五條之四之駕駛動力交通工具肇事，致人受傷而逃逸罪。
    其所犯上開二罪間犯意各別，行為互殊，所犯構成要件相異罪名，應予分論併罰
    。爰審酌酒醉駕車對用路人造成潛在危險，無論對己對人均屬不利，且近年來政
    府大力宣導，然被告仍貿然飲酒上路，顯係明知故犯，而其肇事後不僅畏於善後
    ，反又希冀僥倖，遽行逃逸，惟其犯後坦承部分犯行，且與告訴人達成和解，此
    經告訴人陳明在卷，態度尚稱良好等一切情狀，分別量處如主文所示之刑，並定
    其應執行刑。末查被告雖曾於七十六年間因賭博罪，受有期徒刑以上刑之宣告，
    並於七十七年間執行完畢，惟五年內未曾再受有期徒刑以上刑之宣告，有台灣桃
    園地方法院檢察署刑案資料查註紀錄表附卷可稽，此次一時失慮，致罹刑典，經
    此偵審教訓，應知所警惕，本院因認其刑以暫不執行為當，爰併宣告緩刑四年，
    以勵自新。
貳、不受理部分：
一、公訴意旨略以：被告甲○○於上揭時地，原應注意飲酒後不得駕車上路，竟仍於
    飲用酒類後貿然駕車行駛，以致在行經中華路、南園路口時失控撞及告訴人乙○
    ○之自小客車，致鍾某受傷，因認被告此部分所為，涉有刑法第二百八十四條第
    一項之過失傷害罪嫌。
二、按告訴乃論之罪，告訴人於第一審辯論終結前得撤回其告訴，又告訴經撤回者，
    法院應諭知不受理之判決，刑事訴訟法第二百三十八條第一項、第三百零三條第
    三款定有明文。
三、經查，本件被告甲○○因過失傷害案件，經檢察官提起公訴，認係犯刑法第二百
    八十四條第一項之罪，依同法第二百八十七條前段規定，需告訴乃論。茲據告訴
    人乙○○在本院審理時，以言詞撤回告訴，有本院八十九年十二月十三日審理筆
    錄附卷可稽。依上說明，自應為不受理之諭知。
據上論斷，應依刑事訴訟法第二百九十九條第一項前段、第三百零三條第三款，刑法
第一百八十五條之三、第一百八十五條之四、第五十一條第五款，判決如主文。
本案經檢察官張春暉到庭執行職務。
中        華        民        國    八十九    年    十二    月  二十七  日
                                臺灣桃園地方法院刑事第五庭
                                    法  官   陳彥宏
右正本證明與原本無異。
如不服本判決，應於判決送達後十日內向本院提出上訴狀( 應附繕本 )，上訴於
臺灣高等法院。
                                    書記官   魏慧夷
中        華        民        國    八十九    年    十二    月  二十七  日
論罪法條：
刑法第一百八十五條之三：
服用毒品、麻醉藥品、酒類或其他相關之物、不能安全駕駛動力交通工具而駕駛者，
處一年以下有期徒刑、拘役或三萬元以下罰金。
刑法第一百八十五條之四：
駕駛動力交通工具者肇事，致人死傷而逃逸者，處六月以上五年以下有期徒刑。


司法院資訊處製作；財團法人民間司法改革基金會備份。
